臺灣高等法院高雄分院刑事裁定　　　　　　　九十三年度聲再字第一三五號
　　再審聲請人　甲○○原名林.
　　即受判決人
右列聲請人因違反電信法等案件，對於本院九十三年度上訴字第三一五號中華民國九
十三年六月三日確定判決（臺灣高雄地方法院九十二年度訴字第五九七號、臺灣高雄
地方法院檢察署九十一年度偵字第一二六九二號），聲請再審，本院裁定如左：
    主  文
再審之聲請駁回。
    理  由
一、本件聲請人係對最高法院九十三年度台上字第四四七九號或本院九十三年度上訴
    字第五九七號聲請再審，依其刑事聲請再審狀所載並不清楚，但再審係對實體上
    之確定判決聲請救濟之方法，對於程序上之判決，要無再審可言，查最高法院前
    開判決，是以聲請人上訴違背法律上之程式，從程序上駁回上訴之判決，並非實
    體判決，應無從對該判決聲請再審，然聲請人提起本件再審，尚附具本院上開確
    定判決，且就本院前開實體判決敘述再審理由，應可認係對本院前開實體確定判
    決聲請再審（最高法院七十四年七月九日第四七次刑事庭決議參照），先此敘明
    。
二、聲請意旨略稱：聲請人從民國八十九年間就患有精神分裂症，有診斷證明可證，
    因聲請人患有精神分裂症，在智能上有障礙，所以在台灣高雄地方法院及本院審
    判的程序中未告知審判長有此病症，致使審判長認為聲請人前後供詞不一，不知
    悔改而重判八個月有期徒刑，但聲請人因為患有精神分裂症，所以在法庭上胡言
    亂語，並非故意逃避刑責不知悔改，有診斷證明書正本可稽。該診斷證明書應屬
    刑事訴訟法第四百二十條第一項第六款所規定之新證據，為此聲請再審云云。
三、按有罪之判決確定後，為受判決人之利益聲請再審，必其聲請之理由合於刑事訴
    訟法第四百二十條第一項所定情形之一，始准許之。而第四百二十條第一項第六
    款所謂發見確實之新證據，係指該證據於判決前已經存在，法院及當事人所不知
    、不及調查，判決後始行發見者而言，又此新證據必須從形式上觀察，固不以絕
    對不須經過調查程序為條件，但必須顯然可認為足以動搖原有罪確定判決而為受
    判決人無罪、免訴、免刑或輕於原判決者所認罪名者為限。
四、經查：聲請人於民國九十一年五月二十日，在高雄縣湖內鄉○○村○○路○段一
    ０九號林明宏所經營之「鳴遠西藥房」內，趁林明宏不注意之際，竊取林明宏所
    有之ＮＯＫＩＡ五三一○型、序號0000000號行動電話一支（其內附有林
    明宏之兄林峰向泛亞電信股份有限公司申請而交予林明宏使用之門號0000
    000000號ＳＩＭ識別卡一張），得手後留供己用。復基於意圖為自己不法
    利益之概括犯意，自翌（二十一）日起至同年月二十六日零時二十九分止，連續
    撥打該行動電話予蘇東昭等人，總計以此方式詐得免費使用通信之財產上不法利
    益達新台幣三千三百七十四元八角。迨同年六月七日林明宏始發現手機不見，經
    向泛亞公司查詢該門號之通聯記錄及電話費帳單，發現通聯記錄內自九十一年五
    月二十三日起有撥入○七─0000000號（即高雄縣湖內鄉○○路○段七十
    巷二號甲○○租屋處之電話號碼），乃報警循線前往該址查訪，而由聲請人甲○
    ○從其賃屋之隔壁房間，取出該手機交予警方扣案等情，業經原確定判決就告訴
    人林明宏之指訴、且扣案之手機係聲請人自行從其承租房間隔壁空房，取出交給
    員警，查獲之員警朱文誥證實在聲請人租處取出手機，於是將聲請人帶回警局做
    筆錄等情，並有泛亞公司五月份0000000000號電話費帳單暨通話紀錄
    在卷可考，足證聲請人竊取告訴人之上開行動電話並予盜打，認聲請人有觸犯刑
    法第三百二十條第一項之竊盜罪及電信法第五十六條第一項盜用電信設備罪。
五、聲請人於本件聲請提出診斷證明書認係新證據，依刑事訴訟法第四百二十條第一
    項第六款之規定聲請再審云云。然按所謂新證據係指該證據於判決前已經存在，
    法院及當事人所不知、不及調查，判決後始行發見者而言，又此新證據必須從形
    式上觀察，固不以絕對不須經過調查程序為條件，但必須顯然可認為足以動搖原
    有罪確定判決而為受判決人無罪、免訴、免刑或輕於原判決者所認罪名者為限。
    查聲請人所提出之奇美醫院台南分院於九十三年十月十三日開立之診斷證明書，
    從形式上觀察既無法認定聲請人於九十一年五月二十日，竊取林明宏所有行動電
    話，及自翌（二十一）日起至同年月二十六日零時二十九分止，連續撥打該行動
    電話予蘇東昭等人，是否處於心神喪失、精神耗弱狀態，況且該診斷證明書乃原
    審判決後始出具，並非判決前已經存在，判決後始行發見之情形，難認係新證據
    。另聲請人曾於原審辯論終結後宣判前（九十三年六月三日宣判）提出診斷書影
    本欲證明其有精神分裂症，經原審以係「影本」，內容是否與正本相同，不得而
    知，而不予斟酌。故該「影本」，於判決前已存在，亦非新證據，併此敘明。
六、綜上，本件聲請人所舉聲請再審之理由，核與上引法條所定無一相符，應認為無
    再審理由，爰依同法第四百三十四條第一項，裁定如主文。
中    華    民    國        九十三      年     十一     月      五      日
                              臺灣高等法院高雄分院刑事第一庭
                                  審判長法官  王光照
            法官  張意聰
                                        法官  曾玉英
右正本證明與原本無異。
如不服本裁定應於送達後五日內向本院提出抗告狀。
                                      書記官  黃麗蓉
中    華    民    國        九十三      年     十一     月      九      日
                                                                      Ｈ
